【裁判字號】    97,訴,208
【裁判日期】    970731
【裁判案由】    違反槍砲彈藥刀械管制條例
【裁判全文】
臺灣嘉義地方法院刑事判決               97年度訴字第208號
公  訴  人  臺灣嘉義地方法院檢察署檢察官
被      告  甲○○
指定辯護人  陳柏達律師
上列被告因違反槍砲彈藥刀械管制條例案件，經檢察官提起公訴
（九十六年度偵字第九六五三號），本院判決如下：
    主  文
甲○○未經許可，寄藏其他可發射子彈具有殺傷力之改造手槍，
處有期徒刑年陸月，併科罰金新臺幣伍萬元，罰金如易服勞役
，以新臺幣壹仟元折算壹日。扣案改造手槍壹支（含彈匣壹個，
槍枝管制編號0000000000號）沒收。
    事  實
一、甲○○明知可發射子彈具殺傷力之槍枝為管制物品，未經主
    管機關許可不得寄藏、持有，竟未經許可，於民國九十五年
    間某日，在其嘉義縣大林鎮中林里中林一二一號住處，受友
    人王俊元（已死亡）委託，而寄藏王俊元所交付可發射子彈
    具有殺傷力仿BERETTA 廠八四型改造半自動手槍一支（含彈
    匣一個，槍枝管制編號：0000000000號），甲○○遂將上開改造手槍藏放在其嘉義縣大林鎮中林里中林一二
    一號住處內而寄藏，嗣後並將上開改造手槍放置在其所使用
    之車牌號碼QU—6280號自小客車內。嗣於九十六年十二月二
    十四日中午十二時三十分許，員警持搜索票在甲○○住處外
    之QU—6280號自用小客車內，搜索扣得上開改造槍枝一把，
    因而查知上情。
二、案經嘉義縣警察局民雄分局報請臺灣嘉義地方法院檢察署檢
    察官偵查起訴。
    理  由
一、按被告以外之人於審判外之陳述，雖不符刑事訴訟法第一百
    五十九條之一至第一百五十九條之四之規定，而經當事人於
    審判程序同意作為證據，法院審酌該言詞陳述或書面陳述作
    成時之情況，認為適當者，亦得為證據。當事人、代理人或
    辯護人於法院調查證據時，知有第一百五十九條第一項不得
    為證據之情形，而未於言詞辯論終結前聲明異議者，視為有
    前項之同意，刑事訴訟法第一百五十九條之五定有明文。查
    被告甲○○及其辯護人對於乙○○之警詢筆錄、搜索扣押筆
    錄、扣押物品目錄表、扣押書、搜索扣押照片、嘉義縣警察
    局槍枝初步檢視報告表（含檢視照片二張、槍支初步檢視承
    辦人員履歷資料一紙）、甲○○信函、嘉義縣警察局民雄分
    局函、車籍查詢基本資料詳細畫面等證據資料，未於言詞辯
    論終結前聲明異議，復經本院審酌上開言詞及書面陳述作成
    時之情況，認為適當，且被告就上開事實坦承犯行，故採納
    上開證據方法，尚無礙於被告與辯護人於程序上之彈劾詰問
    權利，而認上開證據資料合於刑事訴訟法第一百五十九條之
    四、之五等規定，因而均具證據能力。
二、訊據被告甲○○於警詢、偵訊時均坦認扣案手槍為友人王俊
    元所有，於九十五年間寄放託其保管，王俊元於半年後死亡
    等情（見警卷第二頁、偵卷第七頁），於本院審理時對於上
    開改造手槍，為受他人委託寄藏乙節亦不爭執（見本院卷第
    第二十三頁、第九十五頁至第九十九頁），復有本院九十六
    年度聲搜字第一三五六一號搜索票、嘉義縣警察局民雄分局
    搜索扣押筆錄、扣押物品目錄表、扣押物品收據、嘉義縣警
    察局槍枝初步檢視報告表（含檢視照片二張、槍支初步檢視
    承辦人員履歷資料一紙）各乙份、搜索車輛及扣案槍枝照片
    七幀等在卷可稽（見警卷第六頁至第十四頁、第十八頁至第
    二十三頁），並有制式手槍一支扣案可佐，均足徵被告上開
    警詢、偵訊之自白確與事實相符，堪以採信。而上開扣案槍
    枝經送內政部警政署刑事警察局鑑定，其結果認：「送鑑手
    槍一支（槍枝管制編號0000000000號），認係改
    造手槍，由仿BERETTA 廠八四型半自動手槍製造之槍枝，換
    裝土造金屬槍機及槍管而成，擊發功能正常，可供擊發適用
    子彈使用，認具殺傷力」等情，有內政部警政署刑事警察局
    九十七年二月一日刑鑑字第0970000881號槍彈鑑定書乙份（
    見偵查卷第二十六頁至第二十八頁）附卷可稽，是上開扣案
    改造手槍具有殺傷力無疑。
三、至被告於本院審理時雖供稱扣案手槍為乙○○於九十六年三
    月間，偕其至大林國中附近向丙○○討債時交付，並以之為
    供出槍枝來源之依據。然證人丙○○於本院證稱：乙○○有
    帶被告來討債，但是並沒有看到有帶任何工具、槍枝等語（
    見本院卷第一百三十頁至第一百三十四頁）；證人乙○○於
    警詢及本院審理時亦證稱：有和被告去向丙○○討債，但是
    沒有攜帶任何槍枝，也沒有拿槍給被告等語（見本院卷第五
    十八頁至第五十九頁、第一百三十九頁至第一百四十四頁）
    ，復經員警持搜索票搜索乙○○住處等，亦查無所獲，有搜
    索票、搜索筆錄、無應扣押之物證明書等在卷可參（見本院
    卷第五十六頁、第六十頁至第六十三頁），是並無足夠證據
    堪以補強被告供述扣案槍枝確實為乙○○所交付之真實性，
    參以被告前於警詢、偵查中均供稱上揭改造手槍為友人王俊
    元託其保管之語，業如前述，其遲至檢察官偵訊完畢後，始
    另行撰寫書信及於本院審理時改稱槍枝為乙○○交付，而乙○○為被告同學父親，此為被告供承在卷，是被告縱使不知
    同學父親之真實姓名，然對於乙○○之子姓名、乙○○之綽
    號、外貌特徵、住處等應有相當程度之瞭解，若槍枝為乙○○託其保管，於警詢、檢察官偵訊時應仍可供出部分特徵、
    足供員警為後續查證之資訊，卻於警訊、檢察官偵訊時隻字
    未提，其嗣後改稱槍枝係由乙○○交付託其保管，真實性非
    無疑義，復無其他足夠之證據堪以佐證其供述之真實性，尚
    難據此認定扣案槍枝為乙○○交與被告託其保管，仍應以其
    於警詢、檢察官偵訊時之供述較為可採。綜上，本件事證明
    確，被告有受王俊元之託寄藏扣案槍枝，堪予認定，應依法
    論科。
四、按寄藏可發射子彈具有殺傷力手槍罪為繼續犯，於其終止寄
    藏之前，犯罪行為仍在繼續實施之中，其間法律縱有變更，
    但其行為既繼續實施至新法施行以後，自無行為後法律變更
    之可言，而無刑法第二條第一項之適用，應逕行依裁判時之
    新法處罰。查本件被告雖於九十五年間某日起未經許可寄藏
    前開改造手槍一支，而成立未經許可寄藏可發射子彈具有殺
    傷力手槍罪，惟其繼續寄藏改造手槍行為至為警查獲之九十
    六年十二月二十四日始告完結，其寄藏行為之終了時，既在
    刑法修正施行後，自應依修正後之刑法論處。再按寄藏與持
    有，均係將物置於自己實力支配之下，僅寄藏必先有他人之
    持有行為，而後始為之受寄代藏而已，故寄藏之受人委託代
    為保管，其保管之本身，亦屬持有，不過，此之持有係受寄
    之當然結果。槍砲彈藥刀械管制條例既將持有與寄藏為分別
    之處罰規定，則單純之持有，固不包括寄藏，但寄藏之受人
    委託代為保管，其保管之本身所為之持有，既係寄藏之當然
    結果，法律上自宜僅就寄藏行為包括之評價，不宜另就持有
    予以論罪（最高法院七十四年臺上字第三四○○號判例參照
    ）。是核被告所為，係犯槍砲彈藥刀械管制條例第八條第四
    項之未經許可寄藏可發射子彈具有殺傷力之改造手槍罪。其
    為寄藏而持有上開具有殺傷力之改造手槍之低度行為，應為
    寄藏之高度行為所吸收，不另論罪。又槍砲彈藥刀械管制條
    例第十八條第四項所定，於偵查或審判中自白，並供述全部
    槍砲之來源及去向，因而查獲者，減免其刑之規定，必須其
    所供之來源及去向者，已經查獲為要件，即被供出之人已經
    偵審程序認定犯罪為限（最高法院九十六年度台上字第四九
    四一號判決意旨參照）。本件被告雖於本院審理時供述扣案
    槍枝來源為乙○○，然其供述因有疑義而不可採，業如前述
    ，復無因此查獲乙○○為扣案槍枝來源，經偵審程序列為被
    告，有乙○○之臺灣高等法院前案紀錄表在卷可參，依上開
    說明，尚不符槍砲彈藥刀械管制條例第十八條第四項之減刑
    要件，復此敘明。
五、爰審酌被告國小畢業之智識程度；其受寄藏槍彈之動機及目
    的；未婚、無子女，需扶養祖父母，前從事板模工作，月入
    三、四萬元等生活狀況；受寄藏槍枝之數量雖非龐大，惟改
    造手槍對社會治安所生危險及損害非輕，及坦承犯行之犯後
    態度等一切情狀，量處如主文所示之刑，併就罰金部分諭知
    易服勞役之折算標準，以示懲儆。至檢察官就本件被告上開
    犯行雖具體求處有期徒刑四年，惟按「刑事審判之量刑，在
    於實現刑罰權之分配的正義。故法院對有罪之被告科刑，應
    符合罪刑相當之原則，使罰當其罪，以契合人民之法律感情
    。此所以刑法第五十七條明定科刑時應審酌一切情狀，尤應
    注意該條所列各款事項，以為科刑輕重之標準。」，迭經最
    高法院九十三年度台上字第三九七三號、九十四年度台上字
    第二一三一號、九十四年度台上字第二二七五號等刑事判決
    在案，本院審酌刑法第五十七條各款所臚列情事，並考量被
    告坦承犯行，受寄藏改造槍枝而未併查獲子彈，認為科處如
    主文所示之刑即可達罰當其罪之目的，檢察官之求刑稍屬過
    重，附此敘明。
六、扣案改造手槍一支（槍枝管制編號：0000000000
    號），具殺傷力，為非經主管機關許可不得持有之物，係屬
    違禁物，有前揭槍枝鑑定書可佐，均應依刑法第三十八條第
    一項第一款宣告沒收。
據上論斷，應依刑事訴訟法第二百九十九條第一項前段，槍砲彈
藥刀械管制條例第八條第四項，刑法第十一條、第四十二條第三
項、第三十八條第一項第一款，判決如主文。
本案經檢察官蔡彥守到庭執行職務。
中    華    民    國    97    年    7     月    31    日
                  刑事第一庭  審判長法  官  許進國
                                    法  官  蔡廷宜
                                    法  官  黃琴媛
上列正本證明與原本無異。
如不服本判決，應於判決送達後十日內向本院提出上訴狀，上訴
書狀依法應敘述具體理由，如未敘述具體理由者，應於上訴期間
屆滿後二十日內補提理由書於本院（均應附繕本）。
中    華    民    國    97    年    7     月    31    日
                                    書記官  李彩娥
附錄本案論罪科刑法條全文：
槍砲彈藥刀械管制條例第八條第四項：
未經許可，持有、寄藏或意圖販賣而陳列第一項所列槍枝者，處
三年以上十年以下有期徒刑，併科新臺幣七百萬元以下罰金。


司法院資訊處製作；財團法人民間司法改革基金會備份。
